【裁判字號】    90,易,451
【裁判日期】    900329
【裁判案由】    賭博等
【裁判全文】
臺灣板橋地方法院刑事判決                            九十年度易字第四五一號
    公訴人  臺灣板橋地方法院檢察署檢察官
    被  告  甲○○
            乙○○
右列被告因賭博等案件，經檢察官提起公訴（八十九年度偵字第二一五五五號），本
院判決如左：
    主  文
甲○○以賭博為常業，處有期徒刑月，如易科罰金，以佰元折算壹日。扣案之電
子賭博機具「水果盤」貳台（含ＩＣ板貳塊）、「麻將台」壹台（含ＩＣ板壹塊）、
「彈珠台」台（含ＩＣ板塊）及機台內賭資新臺幣伍仟壹佰元均沒收。
乙○○在公眾得出入之場所賭博財物，處罰金壹仟元，如易服勞役，以佰元折算壹
日。扣案之電子賭博機具「水果盤」貳台（含ＩＣ板貳塊）、「麻將台」壹台（含Ｉ
Ｃ板壹塊）、「彈珠台」台（含ＩＣ板塊）及機台內賭資新臺幣伍仟壹佰元均沒
收。
    事  實
一、甲○○於民國八十三年二月八日因違反麻醉藥品管理條例案件，經本院判處有期
    徒刑四月，於同年三月二十五日確定，嗣於同年九月六日易科罰金執行完畢。其
    明知未依電子遊戲場業管理條例規定辦理營利事業登記者，不得經營電子遊戲場
    業，竟基於經營電子遊戲場業及常業賭博之犯意，自八十九年十一月初某日起，
    在臺北縣三峽鎮○○路○段六十七號其所經營公眾得出入之「家嘉便利商店」內
    ，擺設電子遊戲賭博機具「水果盤」二台（含ＩＣ板二塊）、「麻將台」一台（
    含ＩＣ板一塊）、「彈珠台」三台（含ＩＣ板三塊），與不特定之賭客賭博財物
    ，並以之為業。其賭博之方式係由賭客以新台幣（下同）十元硬幣投入機台內押
    注，如押中則贏得倍數不等之分數，而所贏分數可以同一比例向甲○○洗分換取
    現金，若未押中則賭資悉歸甲○○所有。嗣於八十九年十一月十五日凌晨零時二
    十分許，適有賭客乙○○（前於八十六年三月十二日因賭博案件，經本院判處罰
    金三千元，於同年四月二十八日確定，嗣於同年七月三十一日執行完畢）在上址
    把玩電子遊戲賭博機具「彈珠台」時，為警當場查獲，並扣得上開插電營業中之
    電子遊戲賭博機具共六台（含ＩＣ板六塊）及該等機台內之賭資共五千一百元。
二、案經臺北縣警察局三峽分局移送臺灣板橋地方法院檢察署檢察官偵查起訴。
    理  由
一、前揭事實，業據被告甲○○於警訊時及偵審中坦承不諱，核與同案被告乙○○於
    警訊時及偵查中供述情節相符，並有偵查卷附現場照片八張可稽，及有電子遊戲
    賭博機具「水果盤」二台（含ＩＣ板二塊）、「麻將台」一台（含ＩＣ板一塊）
    、「彈珠台」三台（含ＩＣ板三塊）及機台內之賭資五千一百元扣案可資佐證，
    本件事證明確，被告二人犯行均堪認定。
二、按未依電子遊戲場業管理條例規定辦理營利事業登記者，不得經營電子遊戲場業
    。又違反第十五條規定者，處行為人一年以下有期徒刑、拘役或科或併科新臺幣
    五十萬元以上二百五十萬元以下罰金。電子遊戲場業管理條例第十五條、第二十
    二條分別定有明文。查本案被告甲○○未依規定辦理營利事業登記，擺設電子遊
    戲機供不特定客人把玩，擅自經營電子遊戲場業，核其所為係違反上開電子遊戲
    場業管理條例第十五條之規定，應依同條例第二十二條規定處罰。又被告甲○○
    在所經營之公眾得出入之便利商店內擺設前開電子遊戲機供不特定客人賭博，其
    所擺設之機台共計六台，且係因便利商店營運欠佳，欲藉此增加營收，顯見其有
    以之為常業之意思，核其所為係犯同法第二百六十七條之常業賭博罪。其以一行
    為同時觸犯上開二罪名，為想像競合犯，應從較重之常業賭博罪論處。公訴意旨
    認被告甲○○所犯上開二罪有方法結果之牽連關係，屬牽連犯。惟查被告甲○○
    係以一擺設電子遊戲賭博機具與人賭博之行為，同時該當上開二罪名，與牽連犯
    有二以上之行為顯然有異，公訴意旨尚有誤會，附此敘明。又同案被告乙○○在
    公眾得出入之場所賭博財物，核其所為係犯刑法第二百六十六條第一項前段在公
    眾得出入之場所賭博罪。爰審酌被告甲○○在所營之便利商店內擺設電動機具與
    人賭博，並以之為業，被告乙○○在公眾得出入場所賭博，彼等犯罪之動機、目
    的、手段、智識程度、及犯罪後之態度等一切情狀，分別量處如主文所示之刑，
    被告甲○○並諭知易科罰金之折算標準，被告乙○○並諭知易服勞役之折算標準
    ，以示懲儆。查刑法第四十一條業於九十年一月四日經立法院修正通過，於同年
    一月十日經總統公布，同年一月十二日生效施行，其修正條文為：「犯最重本刑
    為五年以下有期徒刑以下之刑之罪，而受六個月以下有期徒刑或拘役之宣告，因
    身體、教育、職業、家庭之關係或其他正當事由，執行顯有困難者，得以一元以
    上三元以下折算一日，易科罰金。但確因不執行所宣告之刑，難收矯正之效，或
    難以維持法秩序者，不在此限。」「併合處罰之數罪，均有前項情形，其應執行
    之刑逾六月者，亦同」，依刑法第二條第一項規定比較新舊法律，適用新法對被
    告甲○○並無不利，自應依修正後刑法第四十一條第一項規定諭知易科罰金之折
    算標準，附此說明。
三、扣案之電子遊戲賭博機具「水果盤」二台（含ＩＣ板二塊）、「麻將台」一台（
    含ＩＣ板一塊）、「彈珠台」三台（含ＩＣ板三塊）係當場賭博之器具，機臺內
    之賭資五千一百元係在賭臺之財物，依刑法第二百六十六條第二項規定，不問屬
    於犯人與否均宣告沒收。
四、被告乙○○經合法傳喚，無正當理由而未於審理期日到庭，本院送達證書在卷可
    查，本院認係應科罰金之案件，爰依刑事訴訟法第三百零六條之規定，不待其陳
    述逕行判決，併予敘明。
據上論斷，應依刑事訴訟法第二百九十九條第一項前段、第三百零六條，電子遊戲場
業管理條例第十五條、第二十二條，刑法第十一條前段、第二百六十六條第一項、第
二項、第二百六十七條、第五十五條、第二條第一項前段、第四十一條第一項、第四
十二條第二項，罰金罰鍰提高標準條例第一條前段、第二條，判決如主文。
本案經檢察官郭緯中到庭執行職務
中      華      民      國       九十       年     三     月   二十九   日
                                      臺灣板橋地方法院刑事第四庭
                                          法  官  談      虎
右正本證明與原本無異。
如不服本判決，應於判決送達後十日內向本院提出上訴狀 (應附繕本) ，上訴於臺灣
高等法院。
                                          書記官  陳  君  偉
中      華      民      國       九十       年     四     月     四     日
附錄本案論罪科刑法條全文：
刑法第二百六十六條：
在公共場所或公眾得出入之場所賭博財物者，處一千元以下罰金，但以供人暫時娛樂
之物為賭博者，不在此限。（罰金數額已依罰金罰鍰提高標準條例提高為十倍）
當場賭博之器具與在賭檯或兌換籌碼處之財物，不問屬於犯人與否，沒收之。
電子遊戲場業管理條例第二十二條：
違反第十五條規定者，處行為人一年以下有期徒刑、拘役或科或併科新臺幣五十萬元
以上二百五十萬元以下罰金。
在公共場所或公眾得出入之場所賭博財物者，處一千元以下罰金，但以供人暫時娛樂
之物為賭博者，不在此限。
當場賭博之器具與在賭檯或兌換籌碼處之財物，不問屬於犯人與否，沒收之。


司法院資訊處製作；財團法人民間司法改革基金會備份。
